臺灣板橋地方法院刑事判決　　　　　　 100年度訴字第1819號
公　訴　人　臺灣板橋地方法院檢察署檢察官
被　　　告　林群偉
上列被告因違反毒品危害防制條例案件，經檢察官提起公訴（10
0 年度毒偵字第4203號），被告於準備程序進行中就被訴事實為
有罪之陳述，經告知簡式審判程序之旨，並聽取當事人之意見後
，本院裁定由受命法官獨任進行簡式審判程序，判決如下：
    主  文
林群偉施用第一級毒品，累犯，處有期徒刑捌月。
    事  實
一、林群偉於民國91年間因施用毒品案件，經本院以91年度毒聲
    字第2546號裁定送觀察、勒戒後，認無繼續施用毒品之傾向
    ，於91年8 月23日釋放出所，並由臺灣板橋地方法院檢察署
    檢察官以91年度毒偵字第2808號為不起訴處分確定。又於前
    開觀察、勒戒執行完畢釋放後5 年內之95年12月間，因施用
    毒品案件，經本院以96年度訴字第1276號判決處有期徒刑7
    月確定。於同年間因搶奪等案件，經本院以96年度訴字第57
    6 號判決處有期徒刑4 月、1 年、1 年，應執行有期徒刑2
    年確定，前開2 案經裁定減刑並合併定應執行刑為有期徒刑
    1 年3 月。另因搶奪案件，經本院以96年度訴字第1605號判
    決判處有期徒刑1 年2 月，上訴後因撤回上訴而確定，嗣經
    減刑為有期徒刑7 月，並與前開已減刑之各罪合併定應執行
    刑為有期徒刑1 年9 月，於97年9 月30日縮刑期滿執行完畢
    。詎不知悔改，竟基於施用第一級毒品海洛因之犯意，於10
    0 年4 月20日下午4 時許，在新北市永和區麥當勞廁所內，
    以將海洛因摻水置入針筒內再注射血管之方式，施用第一級
    毒品海洛因1 次。嗣因另犯竊盜案件為警查獲，經其自願接
    受採集尿液，送驗結果呈嗎啡類陽性反應，始悉上情。
二、案經新北市政府警察局樹林分局移送臺灣板橋地方法院檢察
    署檢察官偵查起訴。
    理  由
一、本件被告林群偉所犯係死刑、無期徒刑、最輕本刑為3 年以
    上有期徒刑以外之罪，其於準備程序中就被訴事實為有罪之
    陳述，經法官告知簡式審判程序之旨，並聽取公訴人、被告
    之意見後，依刑事訴訟法第273 條之1 第1 項規定，經本院
    合議庭裁定，由受命法官獨任進行簡式審判程序審理，核先
    敘明。
二、前揭犯罪事實，迭據被告於警詢、偵查及本院審理中坦承不
    諱，又被告於100 年4 月22日晚上7 時5 分許為警採集之尿
    液，經送臺灣檢驗科技股份有限公司檢驗結果，呈鴉片類（
    嗎啡）陽性反應一情，有自願受採驗尿液同意書、新北市政
    府警察局樹林分局毒品危害防制條例被移送者姓名暨代碼對
    照表、臺灣檢驗科技股份有限公司濫用藥物檢驗報告各1 份
    在卷可佐，被告之自白既有上開證據足資補強，應堪信為真
    實。據此，本案事證明確，被告犯行堪以認定。
三、被告前於91年間因施用毒品案件，經本院以91年度毒聲字第
    2546號裁定送觀察、勒戒後，認無繼續施用毒品之傾向，於
    91年8 月23日釋放出所，並由臺灣板橋地方法院檢察署檢察
    官於同日以91年度毒偵字第2808為不起訴處分確定。復於上
    開觀察、勒戒執行完畢釋放後5 年內之95年12月間，再因施
    用毒品案件，經本院以96年度訴字第1276號判決處有期徒刑
    7 月確定，此有上開判決書及臺灣高等法院被告前案紀錄表
    各1 份在卷可按，足見被告於其首次觀察、勒戒執行完畢釋
    放後5 年內，已再犯施用毒品罪而經法院判處罪刑確定，顯
    見其再犯率甚高，原實施之觀察勒戒已無法收其實效，故被
    告本次施用第一級毒品海洛因之犯行，已不屬毒品危害防制
    條例第20條規定之「初犯」或「5 年後再犯」之情形，即應
    依上開條例第23條第2 項之規定逕予論罪科刑（最高法院97
    年度第5 次刑事庭會議決議、最高法院98年度台非字第12號
    判決參照）。
四、查海洛因係屬於毒品危害防制條例第2 條第2 項第1 款所列
    之第一級毒品，核被告所為，係犯毒品危害防制條例第10條
    第1 項施用第一級毒品罪。其施用前持有第一級毒品海洛因
    之低度行為，為其後施用之高度行為所吸收，不另論罪。被
    告前有如上述之論罪科刑及執行紀錄，有臺灣高等法院被告
    前案紀錄表1 份在卷可佐，其於有期徒刑執刑完畢後，5 年
    內故意再犯本件有期徒刑以上之罪，為累犯，應依法加重其
    刑。爰審酌被告經觀察、勒戒及刑罰執行後，猶再度施用第
    一級毒品，顯見其戒除毒癮之意志薄弱，惟念其施用毒品係
    自戕身心健康，對於他人法益尚無具體危害，兼衡其犯罪動
    機、目的、手段及犯後坦承犯行之態度等一切情狀，量處如
    主文所示之刑，以示懲儆。
據上論斷，依刑事訴訟法第273 條之1 第1 項、第299 條第1 項
前段，毒品危害防制條例第10條第1 項，刑法第11條前段、第47
條第1 項，判決如主文。
本案經檢察官吳孟竹到庭執行職務。
中    華    民    國   100    年    10    月    14    日
                  刑事第五庭    法  官  劉 凱 寧
上列正本證明與原本無異。
如不服本判決應於收受送達後10日內向本院提出上訴書狀，並應
敘述具體理由；其未敘述上訴理由者，應於上訴期間屆滿後20日
內向本院補提理由書（均須按他造當事人之人數附繕本）「切勿
逕送上級法院」。
                                書記官  林 伶 芳
中    華    民    國   100    年    10    月    14    日
附錄本案論罪科刑法條全文：
毒品危害防制條例第10條
施用第一級毒品者，處 6 月以上 5 年以下有期徒刑。
施用第二級毒品者，處 3 年以下有期徒刑。